【裁判字號】    90,訴,1063
【裁判日期】    900917
【裁判案由】    違反著作權法
【裁判全文】
臺灣彰化地方法院刑事判決                          九十年度訴字第一六三號
    公  訴  人  臺灣彰化地方法院檢察署檢察官
    被      告  乙○○
右列被告因違反著作權法案件，經檢察官提起公訴（九十年度偵字第二八六一、三０
九六、三０九七、三０九八、三０九九、三一００、四六五０號），本院判決如左：
    主      文
乙○○連續意圖銷售而擅自以重製之方法侵害他人之著作財產權，處有期徒刑貳年。
緩刑伍年，緩刑期內付保護管束。
扣案電腦壹組（含螢幕鍵盤、滑鼠、數據機、電源線）、空白光碟片壹桶及如附表一
、二所示之盜版光碟片均沒收。
    事      實
一、乙○○明知附表一、二所示被侵害程式軟體名稱「ＷＩＮＤＯＷＳ  ２０００」
    等，係美商微軟公司等（詳如附表所示著作權人公司）之電腦程式著作，及遊戲
    軟體名稱「世紀帝國二」等，係美商微軟公司等（詳如附表所示著作權人公司）
    之電腦程式著作，非經著作財產權人同意或授權，不得擅自重製或持有，竟基於
意圖銷售營利之犯意，自民國八十九年十二月底某日起，向電腦網際網路上不詳
    姓名年籍之成年人，購入內有如附表一、二所示程式軟體、遊戲軟體之盜版光碟
    片以作為母片，而在彰化縣彰化市○○里○○路三八號二樓之三住處持有上開侵
    害著作權之物。乙○○於購入上開盜版光碟片後，即基於概括之犯意，在其所申
    請之ｙｙ８６４@ｋｉｍｏ‧ｃｏｍ‧ｔｗ之電子郵件信箱散布廣告，向不特定
    人表示其有販售上述種類之盜版光碟，供不特定人訂購聯絡。乙○○收到他人訂
    購之電子郵件後，即在其住處將如附表一、二所示之光碟片及空白光碟片，分別
    放入其所有之光碟機及燒錄機內，再以電腦執行對拷燒錄，而擅自重製上揭各式
    著作於可錄寫一次之光碟片（俗稱ＣＤＲ）上，並製作各式盜版光碟目錄，而以
    每片新台幣（下同）五十元之價格對外販售，訂購之人等並以乙○○所有郵政儲
    金匯業局彰化光復郵局第００８１２３─0  000000─７帳號，充為收款
    帳戶，且利用不知情之郵局員工寄送不特定人所訂購之各式光碟片，而陸續出售
    上開如附表一、二所示之侵害他人著作財產權之著作。嗣於九十年四月十七日十
    二時十分許，始為警在上揭地點查獲，並扣得乙○○所有之供重製侵害著作權之
    盜版光碟片所用之電腦一組（含螢幕鍵盤、滑鼠、數據機、電源線）、空白光碟
    片一桶及盜版光碟片共計一千四百六十五片（除附表外，其餘盜版光碟片未據告
    訴）。
二、案經美商微軟公司、友立資訊股份有限公司、智冠科技股份有限公司、昱泉國際
    股份有限公司、和仲科技股份有限公司、大宇資訊股份有限公司訴由內政部警政
    署保安警察大隊第二總隊第三大隊報請臺灣彰化地方法院檢察署檢察官偵查起訴
    。
    理      由
一、右揭事實，業據被告乙○○於警訊及偵審中坦承不諱，核與告訴代理人甲○○、
    李文章指訴之情節相符，復有如附表所示之電腦程式正版軟體封面影本、被告販
    賣盜版光碟片之廣告內容暨目錄、客戶訂購資料、郵局郵政劃撥儲金儲金簿內頁
    影本等件在卷可考，又有電腦一組（含螢幕鍵盤、滑鼠、數據機、電源線）、空
    白光碟片一桶及附表一、二所示之扣案物足憑，是被告自白顯與事實相符。本件
    事證明確，被告犯行洵堪認定。
二、核被告乙○○所為，係違反著作權法第九十一條第二項之以犯意圖銷售而擅自以
    重製之方法侵害他人之著作財產權之罪及第九十三條第三款、第八十七條第二款
    之以明知為侵害著作權之物而意圖營利而持有之方法侵害他人之著作權之罪。被
    告之數重製行為，時間緊接，構成要件相同，顯係基於概括犯意為之，應依連續
    犯之規定論以一罪。被告一行為同時持有數侵害他人之著作權之物，為同種想像
    競合犯，依法從一重之以明知為侵害著作權之物而意圖營利而持有之方法侵害他
    人之著作權之罪論處。其所犯上揭二罪，有方法結果之牽連關係，依刑法第五十
    五條牽連犯之規定，從情節較重之違反著作權法第九十一條第二項之以意圖銷售
    而擅自以重製之方法侵害他人之著作財產權之罪處斷。按尊重智慧財產權之觀念
    ，已漸為我社會普遍認同，被告侵害他人之著作權，雖係迫於謀生，貪圖利得所
    致，然其行為已然助長剽竊他人創作以圖利之風氣，長此以往，著作人著作權益
    被侵害，未能受保障，必影響其創作之意願，間接扼殺國家文化藝術之發展，並
    損及國際形象，妨礙我國與國際間文化藝術之正常交流，被告行為具可責性，應
    受刑罰制裁甚明。爰審酌被告之素行、家境情況、犯罪之動機、目的、手段、所
    生危害、經營、販售之規模及其犯後之態度等一切之情狀，量處如主文所示之刑
    。又查被告前均未曾受有期徒刑以上刑之宣告，有台灣彰化地方法院檢察署刑案
    資料查註紀錄表及台灣高等法院被告全國前案紀錄表在卷可稽，其正值青年，工
    作事業、家庭婚姻亟待其經營努力，猶如旭日東昇之際，因一時失慮而觸犯刑章
    ，經此次偵審及刑之宣告後，當能知所警惕，本院認所宣告之刑以暫不執行為適
    當。又斟酌被告既在重製及販售光碟片，極易因貪圖利得，致輕忽侵犯他人智慧
    財產權之違法性，為防免其貽誤自陷，並收緩刑之效，應有於緩刑期間內施以適
    當之教育與約束之必要，爰宣告緩刑五年，併諭知在緩刑期內付保護管束。扣案
    電腦一組（含螢幕鍵盤、滑鼠、數據機、電源線）、空白光碟一桶及如附表一、
    二所示之盜版光碟片，為被告所有供犯罪或預備供犯罪所用之物，均依法宣告沒
    收。
據上論斷，應依刑事訴訟法第二百九十九條第一項前段，著作權法第九十一條第二項
、第九十三條第三款、第八十七條第二款，刑法第十一條前段、第五十六條、第五十
五條、第七十四條第一款、第九十三條第一項、第三十八條第一項第二款，判決如主
文。
本案經檢察官洪紹文到庭執行職務。
中      華      民      國    九十      年      九      月     十七     日
   臺灣彰化地方法院刑事第二庭
                                    法      官  李  水  源
右正本證明與原本無異。
如不服本判決，應於判決送達後十日內，向本院提出上訴狀（須附繕本）。
告訴人或被害人對於判決如有不服具備理由請求檢察官上訴者，其上訴期間之計算係
以檢察官收受判決正本之日期為準。
                                    法院書記官  廖  建  興
中      華      民      國    九十      年      九      月    二十四    日
附錄本案論罪科刑法條全文
著作權法第九十一條
擅自以重製之方法侵害他人之著作財產權者，處六月以上三年以下有期徒
刑，得併科新台幣二十萬元以下罰金。
意圖銷售或出租而擅自以重製之方法侵害他人之著作財產權者，處六月以
上五年以下有期徒刑，得併科新台幣三十萬元以下罰金。
著作權法第八十七條
有左列情形之一者，除本法另有規定外，視為侵於偵查中到庭害著作權或製版權：
一、以侵害著作人名譽之方法利用其著作者。
二、明知為侵害著作權或製版權之物而散布或意圖散布而陳列或持有或意圖營利而交
    付者。
三、輸入未經著作財產權人或製版權人授權重製之重製物或製版物者。
四、未經著作財產權人同意而輸入著作原件或其重製物者。
五、明知係侵害電腦程式著作權之重製物而仍作為直接營利之使用者。
著作權法第九十三條
有左列情形之一者，處二年以下有期徒刑，得併科新台幣十萬元以下罰金：
一、侵害第十五條至第十七條規定之著作人格權者。
二、違反第七十條規定者。
三、以第八十七條各款方法之一侵害他人之著作權者。


司法院資訊處製作；財團法人民間司法改革基金會備份。
